【裁判字號】    97,台上,3963
【裁判日期】    970821
【裁判案由】    違反槍砲彈藥刀械管制條例
【裁判全文】
最高法院刑事判決            九十七年度台上字第三九六三號
上  訴  人  甲  ○
選任辯護人  林銘龍律師
上列上訴人因違反槍砲彈藥刀械管制條例案件，不服台灣高等法
院中華民國九十七年五月二十八日第二審判決（九十七年度上訴
字第一二七０號，起訴案號：台灣板橋地方法院檢察署九十六年
度偵字第一四三二二號），提起上訴，本院判決如下：
    主  文
上訴駁回。
    理  由
按刑事訴訟法第三百七十七條規定，上訴於第三審法院，非以判
決違背法令為理由，不得為之。是提起第三審上訴，應以原判決
違背法令為理由，係屬法定要件。如果上訴理由書狀並未依據卷
內訴訟資料，具體指摘原判決不適用何種法則或如何適用不當，
或所指摘原判決違法情事，顯與法律規定得為第三審上訴理由之
違法情形，不相適合時，均應認其上訴為違背法律上之程式，予
以駁回。本件原判決撤銷第一審關於上訴人甲○持有改造手槍部
分之判決，改判論處上訴人未經許可，持有可發射子彈具有殺傷
力之改造手槍罪刑；並維持第一審關於論處上訴人未經許可，持
有子彈，暨未經許可，製造子彈罪刑部分之判決，駁回其於第二
審之此部分上訴，已敘明其憑以認定之證據及理由。從形式上觀
察，並無判決違背法令之情形存在。復查原判決關於上訴人持有
改造手槍（即原判決事實一、(二)、(三)）部分，係撤銷第一審判決
所處之刑，改判量處有期徒刑四年，併科罰金新台幣（下同）八
萬元；關於持有子彈（即原判決事實一、(一)）及製造子彈（即原
判決事實一、(四)）部分，則維持第一審判決所處有期徒刑六月併
科罰金二萬元、有期徒刑一年六月併科罰金四萬元，並就上訴人
所犯上開三罪，定其應執行之刑為有期徒刑五年八月，併科罰金
十二萬元，未逾刑法第五十一條第五款規定之範圍。上訴意旨以
其所犯上開三罪合併僅有期徒刑「五年」，原判決卻定應執行之
刑為有期徒刑五年八月，已超過法定最高限度云云，任意指摘原
判決違法，難謂符合第三審上訴之法定要件。又原判決採憑內政
部警政署刑事警察局（下稱刑事警察局）槍彈鑑定書及覆函，參
酌上訴人在警詢中供稱扣案之改造掌心雷手槍經其試射結果，在
距離一公尺半處，可將電話簿射穿十頁等情，堪認該手槍擊發功
能正常，可供擊發適用之子彈，具有殺傷力；至其槍管與槍身接
合處覆有強力膠，仍不影響擊發功能。而刑事警察局採用之「性
能檢驗法」，係以實際操作方式檢測、研判槍枝結構、功能是否
完整，程序上並無瑕疵。上訴人辯稱上開掌心雷手槍槍身已經裂
開，無法擊發，刑事警察局以目測檢驗，結果難得正確等語，為
卸責之詞，均無可取，理由內已逐一審酌論列。上訴意旨猶執陳
詞辯解，否認掌心雷手槍具有殺傷力，漫就原審採證認事職權之
適法行使，及判決內已明白論斷之事項，砌詞指摘，並為單純事
實上之爭執，與法律規定得為第三審上訴理由之違法情形，不相
適合。其上訴為違背法律上之程式，應予駁回。
據上論結，應依刑事訴訟法第三百九十五條前段，判決如主文。
中    華    民    國  九十七  年    八    月  二十一  日
                      最高法院刑事第十一庭
                          審判長法官  花  滿  堂
                                法官  黃  正  興
                                法官  陳  東  誥
                                法官  林  錦  芳
                                法官  吳  信  銘
      本件正本證明與原本無異
                                      書  記  官
中    華    民    國  九十七  年    八    月  二十五  日
                                                      K


司法院資訊處製作；財團法人民間司法改革基金會備份。
